# 从资产公司购入不良资产的账务处理

提问人：KFyaokaozhukuai 时间：2020-08-30 09:40:00
你好，版主，求指导从资产公司购入不良资产的账务处理
我公司从资产公司购买了一个不良资产包（债权本金1.5亿，利息 4000 万，有抵押物市场价值约1.2亿），从资产公司入手价 6000 万，其中 3000 万由资产公司配资，收取资金管理费，现在已经通过司法拍卖处理了约 5000 万的资产，款项已还 3000 万给资产公司，还有 2000 万即将转给我公司，之后我公司还会继续处理资产。
有几个问题想咨询下：
1 、原来的会计，入账时
借：长期债权投资-本金（ 6000 万）
贷：银行借款 (3000万）
其他应付款–资产公司（ 3000 万）
2 、现在拍卖资产后，法院收款 5000 万，还资产公司 3000 万， 2000 万打给我司借：其他应付款–资产公司 （ 3000 万）
银行存款 （ 2000 万）
贷： 长期债权投资 -本金 （ 5000 万）
问题一：这样做对么，收款回来的钱直接冲长期债权投资-本金，还是做为投资收益？
问题二：资金占用费及其他费用是走财务费用，还是做长期债权投资-其他费用，等所有资产拍卖完全部结转投资收益？

回答人：chenyiwei
1 、鉴于不良资产处置的不确定性较大，建议购入时按实际成本计量，列入其他非流动资产，后续收回款项首先冲减该项资产包的成本，将成本冲减为零后继续受到的款项作为投资收益。期末对尚未回收完毕的成本进行减值测试和计提减值准备。
2 、配资的利息支出正常确认为财务费用——利息支出。不应予以递延，不良债权不属于借款费用准则规定的符合资本化条件的资产。